【裁判字號】    92,交簡上,56
【裁判日期】    920725
【裁判案由】    公共危險
【裁判全文】
臺灣高雄地方法院刑事判決          九十二年度交簡上字第五六號
    上  訴  人
    即  被  告  乙○○
右列上訴人（即被告）因公共危險案件，不服本院交通法庭中華民國九十二年五月六
日九十二年度交簡字第一○四七號所為第一審判決（聲請簡易判決處刑書案號：九十
二年度偵字第六九八七號），提起上訴，本院管轄之第二審合議庭判決如左：
    主  文
上訴駁回。
乙○○緩刑年。
    事  實
一、乙○○明知服用酒類後，已達於不能安全駕駛動力交通工具之程度時，即不得駕
    駛動力交通工具，猶於民國九十二年三月十八日凌晨某時許，飲用大量米酒至不
    能安全駕駛動力交通工具之程度後，而仍駕駛車牌號碼：ＹＳＤ—三七六號輕型
    機車，沿高雄市○○路行駛，嗣於同日凌晨二時十分許，途經高雄市○○街三十
    四號前時，即因酒後控制力及注意力均已不佳，致無法安全操控該機車而撞擊甲
    ○○所有停放於上址路旁之車牌號碼：ＹＢ—七○八二號自用小客車，經警據報
    前往處理並將乙○○送醫救治，及檢測其血液中酒精濃度含量高達三二八．五mg
    ／dl（起訴書誤載為三八二．五mg／dl，經換算為呼氣中酒精濃度為每公升一．
    六四毫克），顯已達於不能安全駕駛動力交通工具之程度。
二、案經高雄市政府警察局苓雅分局報告臺灣高雄地方法院檢察署檢察官偵查聲請以
    簡易判決處刑。
    理  由
一、訊據被告（即上訴人，以下均簡稱為被告）乙○○對右揭犯罪事實坦承不諱，核
    與被害人甲○○即停放於路旁自小客車遭被告撞擊之所有人於警訊中供述之情節
    相符，並有刑法第一百八十五條之三案件測試觀察紀錄表、國軍高雄總醫院出具
    之血液中酒精濃度生化檢驗報告單、道路交通事故現場圖、道路交通事故談話紀
    錄表、舉發違反道路交通管理事件通知單及驗傷診斷證明書等各一份附於警卷可
    佐，足認被告之自白核與事實相符。事證明確，被告右揭服用酒類，不能安全駕
    駕動力交通工具而駕駛之犯行洵堪認定，應予依法論科。
二、按酒精使用後，一方面對人身體之自主神經系統的亢奮和認知功能產生暫時性的
    缺損。另一方面主要對於駕駛人之對移動景物的追蹤能力、經強光照射後恢復視
    力的能力、監視四周的注意力等直接影響駕駛能力的功能構成影響。又依法務部
    八十八年五月十八日法檢字第○○一六六九號函示，認刑法第一百八十五條之三
    係抽象危險犯，參考德國、美國之認定標準，對於酒精濃度呼氣已達每公升○．
    五五毫克或血液濃度達○．一一％以上，肇事率為一般正常人之十倍，認為已達
    不能安全駕駛之標準。本案被告經警測得其血液中酒精濃度含量高達三二八．五
    mg／dl，經換算為呼氣中酒精濃度為每公升一．六四毫克，顯已達於不能安全駕
    駛動力交通工具之程度。故核被告乙○○所為，係犯刑法第一百八十五條之三之
    服用酒類，不能安全駕駛動力交通工具而駕駛罪。原審審酌被告飲酒後已達不能
    安全駕駛動力交通工具之情狀，竟仍貿然駕駛車輛，罔顧公眾行之安全，惟念其
    犯後坦承犯行，態度良好等一切情狀，援引刑事訴訟法第四百四十九條第一項前
    段、第三項、第四百五十四條第二項、刑法第一百八十五條之三、第四十一條第
    一項、罰金罰鍰提高標準條例第二條之規定，逕以簡易判決量處被告有期徒刑五
    月，並諭知如易科罰金，以三百元折算一日，經核認事用法均無違誤，量刑亦屬
    妥適；上訴意旨猶執陳詞請求撤銷原判決、從輕量刑云云，尚非有據，應予駁回
    。
三、惟查，被告前未曾受有期徒刑以上刑之宣告，有臺灣高等法院被告全國前案紀錄
    表、本院被告院內索引卡紀錄表各一件在卷可稽，本院衡酌被告素行良好，僅係
    一時失慮、偶罹刑章，另被告現年五十六歲，犯有糖尿病、高血壓，須長期追蹤
    治療，有高雄市立民生醫院出具之診斷證明書一紙可稽（詳本院卷第二十頁），
    且已與被害人甲○○達成和解、賠償損害，被害人已表示不提出告訴（詳警卷被
    害人筆錄），與被告犯後已坦承犯行、態度良好等情，認為被告經此偵、審教訓
    後，當知所警惕，應無再犯之虞，前開對被告所宣告之刑，以暫不執行為適當，
    爰併予宣告緩刑三年，以勵自新。
據上論斷，應依刑事訴訟法第四百五十五條之一第一項、第三項、第三百六十八條，
刑法第七十四條第一款，判決如主文。
本案經檢察官洪期榮到庭執行職務。
中      華      民      國      九十二      年    七    月    二十五    日
                                      臺灣高雄地方法院刑事第七庭
                                        審判長法  官  陳  志  銘
                                              法  官  陳  信  旗
                                              法官  柯  盛  益
右為正本，係照原本作成，證明與原本無異。
不得上訴。
                                              書記官  陳  昱  良
中      華      民      國      九十二      年    七    月    二十五    日
附錄本判決論罪科刑法條全文
中華民國刑法第一百八十五條之三：
服用毒品、麻醉藥品、酒類或其他相類之物，不能安全駕駛動力交通工具而駕駛者，
處一年以下有期徒刑、拘役或三萬元以下罰金。


司法院資訊處製作；財團法人民間司法改革基金會備份。
